Inventaris van de archieven van het Ministerie van Binnenlandse Zaken: Directie Overheidspersoneelszaken, (1946-) 1960-1989; Centrale Ideeënbuscommissie, 1948-1992; Rijkskledingcommissie, 1927-1987
Nationaal Archief, Den Haag
Ministerie van Binnenlandse Zaken: Directie Overheidspersoneelszaken
BiZa / Overheidspersoneelszaken, 1960-1989
1927-1992
merendeel 1960-1989
B20001
111.00 meter; 2557 inventarisnummers.
Nationaal Archief, Den Haag
Ministerie van Binnenlandse Zaken, Directie Overheidspersoneelszaken, (1946-), 1960-1989
Ministerie van Binnenlandse Zaken, Centrale Ideeënbuscommissie, 1948-1992
Ministerie van Binnenlandse Zaken, Rijkskledingcommissie, 1927-1987
Dit archief bevat stukken van de Directie Overheidspersoneelszaken (1960-1989), de Centrale Ideeënbuscommissie (1948-1992) en de Rijkskledingcommissie (1927-1987) van het Ministerie van Binnenlandse Zaken. De stukken van de Directie Overheidspersoneelszaken bestrijken een breed terrein: van het meedenken over grondwetswijzigingen tot het houden van toezicht op besluiten van lagere overheden. Een aanzienlijk deel van de stukken betreft ontwikkelingen, regelingen, besluiten en dergelijke, die - direct of indirect - samenhangen met het Algemeen Rijksambtenarenreglement (ARAR). De archieven van de Ideeënbuscommissie en de Rijkskledingcommissie hebben vooral de eigen organisatie en taakuitoefening tot onderwerp.
Archiefvorming
Geschiedenis van de archiefvormer
Geschiedenis van de Directie Overheidspersoneelszaken
In 1960 was de Afdeling Algemene en Juridische Zaken en de Afdeling Bezoldiging ondergebracht in de Hoofdafdeling Overheidspersoneelszaken. Deze hoofdafdeling ressorteerde rechtstreeks onder de Directie Overheidspersoneelsaangelegenheden. De Afdeling Bezoldiging bestond uit meerdere bureaus en had tot taak de behandeling van zaken betreffende de financiële rechtspositie, inclusief de vergoeding van kosten in verband met reizen en verplaatsing, van de burgerlijke ambtenaren en het personeel op arbeidsovereenkomst naar burgerlijk recht in overheidsdienst werkzaam.
Organigram van de Afdeling Bezoldiging 1959-1971
1959 Bureau Rijksbezoldiging
Bureau Reiswezen
1960 Bureau I Bezoldiging Groepen; Speciale Opdrachten 1960-1965
Bureau II Rijksbezoldiging Algemeen 1960-1968
Bureau III Bezoldiging Lagere Publiekrechtelijke Lichamen 1960-1971
1965 Bureau I Voorbereiding Algemeen Bezoldigingsbeleid 1965-1968
Bureau II Rijksbezoldiging Algemeen 1960-1968
Bureau III Bezoldiging Lagere Publiekrechtelijke Lichamen 1960-1971
Bureau IV Bezoldiging Bijzondere Groepen; Reis- en Verplaatsingskosten 1965-1968
1968 Bureau I Bezoldiging Algemeen 1968-1971
Bureau II Bijzondere Groepen; Reiswezen 1968-1971
Bureau III Bezoldiging Lagere Publiekrechtelijke Lichamen 1960-1971
De Afdeling Algemene en Juridische Zaken had tot taak de behandeling van aangelegenheden met betrekking tot de arbeidsvoorwaarden, de sociale voorzieningen in de overheidssector en de overige rechtspositiezaken voor bovengenoemde personen.
In 1971 vond er een reorganisatie plaats binnen het Ministerie van Binnenlandse Zaken. De Hoofdafdeling Overheidspersoneelszaken werd omgezet in een Directie Overheids-personeelszaken en kwam te ressorteren onder het Directoraat-Generaal voor Overheids-personeelsbeleid. De Afdeling Algemene en Juridische Zaken werd niet gewijzigd, terwijl de Afdeling Bezoldiging gewijzigd werd in een hoofdafdeling en verder ging onder de naam Hoofdafdeling Financiële Arbeidsvoorwaarden. Ook deze hoofdafdeling werd onderverdeeld in meerdere bureaus.
Organigram van de Hoofdafdeling Financiële Arbeidsvoorwaarden 1971-1989:
In 1975 werd aan de Directie Overheidspersoneelszaken nog de Afdeling Ziektekosten Post-actieven (vanaf 1976 Dienst Ziektekosten Post-actieven en vanaf 1980 Dienst Ziektekostenvoorziening Overheidspersoneel, DZVO) toegevoegd en in 1976 de Afdeling Internationale Aangelegenheden.
In 1986 vond wederom een reorganisatie plaats binnen het Ministerie van Binnenlandse Zaken. De naam van de Directie Overheidspersoneelszaken werd gewijzigd in Directie Arbeidsvoorwaarden en kwam te ressorteren onder het Directoraat-Generaal Management en Personeelsbeleid. De directie werd onderverdeeld in:
Afdeling Algemene en Financiële Aangelegenheden
Afdeling Algemene Arbeidsvoorwaarden en Juridische Zaken
Afdeling Financiële Arbeidsvoorwaarden Rijkspersoneel
Afdeling Pensioenen en Sociale Zekerheid
Afdeling Coördinatie Overheidspersoneelsbeleid en de
Afdeling Internationale Zaken.
Geschiedenis van de Centrale Ideeënbuscommissie
In 1948 werd een eerste voorstel tot oprichting van een ideeënbus bij de rijksdienst behandeld in de Raad voor Rijkspersoneelaangelegenheden. In de vergadering van de ministerraad op 18 juni 1951 werd besloten een ideeënbus voor de rijksdienst in te stellen en de organisatie door een commissie te laten voorbereiden. Op 20 januari 1952 hield de commissie haar eerste vergadering en was midden 1954 klaar met haar werkzaamheden. Bij beschikking van de minister van Algemene Zaken van 16 oktober 1954, nr. 39110 werd een centrale ideeënbus voor de rijksdienst ingesteld en werden de werkzaamheden uitgevoerd door de Centrale Ideeënbuscommissie.
Geschiedenis van de Rijkskledingcommissie (RKC
Aanleiding tot de instelling van de RKC was het voorstel van de Vaartuigencommissie om niet alleen voor de dienstkleding van de bemanningen van vaartuigen een regeling samen te stellen maar ook voor de overige dienstkleding in gebruik bij de overheid. De commissie die de voorbereidingen moest gaan uitvoeren werd bij beschikking van de minister van Financiën op 11 juli 1924 Afdeling Generale Thesaurie no. 156 ingesteld met als taak te onderzoeken of een meer economische wijze van vervaardiging, levering en verstrekking van rijkswege van alle uniform- en dienstkleding mogelijk was. De eerste vergadering was op 18 juli 1924 en in 1928 werd een ontwerp-regeling aan de minister aangeboden. Bij KB nr. 29 van 12 december 1928 (Stb. 246) werd het Rijkskledingbesluit vastgesteld. Volgens art. 7 werd de RKC belast met het toezicht op de naleving van de bepalingen van dit besluit. Bij schrijven van 29 juli 1949 gaf de RKC de ministerraad in overweging de rijkskledingvoorziening en het daarop betrekking hebbende Rijkskledingbesluit te doen herzien. Aangezien de samenstelling van de toenmalige RKC onvolledig en niet meer in overeenstemming met art. 7 was, achtte deze commissie zich voor deze herziening minder competent en stelde de regering voor deze te doen voorbereiden door een Rijkskledingcommissie ad hoc waartoe de oude commissie ware aan te vullen en om te vormen als door haar aangegeven. Bij brief no. 16246/R Afdeling AZ bur. II deelde de minister van Binnenlandse Zaken de commissie mede, dat de Ministerraad haar voorstel had aanvaard.
Bij brief no. 505 van 16 augustus 1954 diende de Rijkskledingcommissie ad hoc de definitief door haar ontworpen tekst van het nieuwe Rijkskledingbesluit in, alsmede een ontwerp-tekst van het daarop berustende Rijkskledingreglement. Het Rijkskledingbesluit 1954 trad met ingang van 1 januari 1955 in werking. De RKC kwam te ressorteren onder het Ministerie van Binnenlandse Zaken. In art. 2 staan de taak, bevoegdheid en samenstelling van de nieuwe RKC.
Geschiedenis van het archiefbeheer
Het archief van de Hoofdafdeling Overheidspersoneelszaken over de periode 1960-1969 is reeds in 1989 door de CAS bewerkt. Dit gedeelte is na de selectie, met als toegang een dossierinventaris, in 1992 aan het Ministerie van Binnenlandse Zaken geretourneerd. In 1993 is het archief van de Directie Overheidspersoneelszaken over de periode 1970-1979 en de periode 1980-1989 ter bewerking aan de CAS aangeboden. Tevens zijn toen de te bewaren stukken over de periode 1960-1969 (toen nog geheten Hoofafdeling Overheidspersoneels-zaken) meegezonden om samen met de te bewaren stukken van de beide andere perioden te worden opgenomen in deze inventaris. In 1994 zijn daarna nog de stukken van de Rijkskledingcommissie en de Centrale Ideeënbuscommissie aan de CAS ter bewerking opgezonden.
De verwerving van het archief
In 2001 is het archief door het Ministerie van Binnenlandse Zaken en Koninkrijksrelaties wederom ter bewerking bij de CAS aangeboden, ter oplossing van een aantal onvolkomen-heden in de inventaris en voor een nieuwe materiële verzorging. In 2004 is het archief overgebracht naar het Nationaal Archief.
Overbrenging van een overheidsarchief
De verwerving van het archief
Het archief is krachtens bepalingen van de Archiefwet overgebracht.
Inhoud en structuur van het archief
2.04
Aanwijzingen voor de gebruiker
Openbaarheidsbeperkingen
Volledig openbaar.
Materiële beperkingen
Aanvraaginstructie
Openbare archiefstukken kunnen online worden aangevraagd en gereserveerd. U kunt dit ook via de terminals in de studiezaal van het Nationaal Archief doen. Om te kunnen reserveren dient u de volgende stappen te volgen:
U maakt een profiel aan op www.gahetna.nl, en logt vervolgens in
Via de archiefinventaris (alleen de beschrijvingen met rode nummers) selecteert u het gewenste archiefstuk door op de knop 'Reserveren' te klikken
In het volgende scherm geeft u aan op welke dag u het archiefstuk wilt inzien
Indien u zich bevindt in de studiezaal en een tafelnummer heeft ontvangen kunt u dit nummer vermelden. Als u geen tafelnummer heeft kunt u tafelnummer 777 laten staan
Vervolgens bevestigt u uw reservering door deze te versturen.
Verwant materiaal
Beschikbaarheid van kopieën
Beschrijving van de series en archiefbestanddelen
- Directie Overheidspersoneelszaken
  - Algemeen
    - Agenda's van ingekomen en uitgegane stukken., 1960-1987; 1-40; 40 delen
      - 1960 nr. 0001 - 2000, 1
      - 1960 nr. 2001 - 4153, 2
      - 1961 nr. 0001 - 2000, 3
      - 1961 nr. 2001 - 4058, 4
      - 1962 nr. 0001 - 2000, 5
      - 1962 nr. 2001 - 3744, 6
      - 1963 nr. 0001 - 2000, 7
      - 1963 nr. 2001 - 3128, 8
      - 1964 nr. 0001 - 2478, 9
      - 1965 nr. 0001 - 2622, 10
      - 1966 nr. 0001 - 2776, 11
      - 1967 nr. 0001 - 2766, 12
      - 1968 nr. 0001 - 2864, 13
      - 1969 nr. 0001 - 2000, 14
      - 1969 nr. 2001 - 3330, 15
      - 1970 nr. 0001 - 2000, 16
      - 1970 nr. 2001 - 3430, 17
      - 1971 nr. 0001 - 2000, 18
      - 1971 nr. 2001 - 3498, 19
      - 1972 nr. 0001 - 2000, 20
      - 1972 nr. 2001 - 3562, 21
      - 1973 nr. 0001 - 2211, 22
      - 1974 nr. 0001 - 2432, 23
      - 1975 nr. 0001 - 2313, 24
      - 1976 nr. 0001 - 2174, 25
      - 1977 nr. 0001 - 2090, 26
      - 1978 nr. 0001 - 2412, 27
      - 1979 nr. 0001 - 1500, 28
      - 1979 nr. 1501 - 2820, 29
      - 1980 nr. 0001 - 2641, 30
      - 1981 nr. 0001 - 2417, 31
      - 1982 nr. 0001 - 2596, 32
      - 1983 nr. 0001 - 2496, 33
      - 1984 nr. 0001 - 2201, 34
      - 1985 nr. 0001 - 2300, 35
      - 1986 nr. 0001 - 1984, 36
      - 1987 nr. 0001 - 2082, 37
      - van de Afdeling Lagere Publiekrechtelijke Lichamen 1976 - 1979, 38
      - van de Afdeling Lagere Publiekrechtelijke Lichamen 1980 - 1983, 39
      - van de Afdeling Lagere Publiekrechtelijke Lichamen 1984 - 1987, 40
    - Dossierinventarissen., 1946-1989; 41-46; 6 delen
      - 1960 - 1969, 41
      - 1970 - 1979 deel I, 42
      - 1970 - 1979 deel II, 43
      - 1980 - 1989 deel I, 44
      - 1980 - 1989 deel II, 45
      - 1946 - 1989 classificatie van gemeenten, 46
    - Verslagen van de stafvergaderingen., 1961-1986; 47-54; 8 pakken
      - 1961 - 1963, 47
      - 1964 - 1968, 48
      - 1969 - 1972, 49
      - 1973 - 1976, 50
      - 1977 - 1979, 51
      - 1980 - 1981, 52
      - 1982 - 1983, 53
      - 1984 - 1986, 54
    - Kwartaalverslagen., 1965-1974; 55-57; 3 pakken
      - 1965 - 1968, 55
      - 1969 - 1971, 56
      - 1972 - 1974, 57
  - Dossiers
    - Organisme, 07
      - Organisatiebeschikkingen, benoeming en ontslag van hoge functionarissen en tekenbevoegdheid van ambtenaren van de Directie Overheidspersoneelszaken., 1962-1979; 58; pak
        Zie ook inventarisnummer 1074.
      - Stukken betreffende de overdracht van de zorg voor zaken op het gebied van het reiswezen in de rijksdienst van het Ministerie van Financiën aan het Ministerie van Binnenlandse Zaken en de instelling van het Bureau Reiswezen voor de rijksdienst als onderdeel van de Afdeling Bezoldiging., 1959-1970; 59; omslag
    - Begroting, 07.352.11
      - Stukken betreffende het inzenden van begrotingsgegevens voor de afdeling aan de secretaris-generaal voor de rijksbegroting., 1959-1988; 60-88; 9 pakken en 20 omslagen
        - algemeen 1959 - 1978, 60; pak
        - voor de rijksbegroting 1960, 61
        - voor de rijksbegroting 1961, 62
        - voor de rijksbegroting 1962, 63
        - voor de rijksbegroting 1963, 64
        - voor de rijksbegroting 1964, 65
        - voor de rijksbegroting 1965, 66
        - voor de rijksbegroting 1966, 67
        - voor de rijksbegroting 1968, 68; pak
        - voor de rijksbegroting 1969, 69; pak
        - voor de rijksbegroting 1970, 70; pak
        - voor de rijksbegroting 1971, 71; pak
        - voor de rijksbegroting 1972, 72; pak
        - voor de rijksbegroting 1973, 73
        - voor de rijksbegroting 1974, 74
        - voor de rijksbegroting 1975, 75
        - voor de rijksbegroting 1976, 76; pak
        - voor de rijksbegroting 1977, 77; pak
        - voor de rijksbegroting 1978, 78
        - voor de rijksbegroting 1979, 79
        - voor de rijksbegroting 1980, 80
        - voor de rijksbegroting 1981, 81
        - voor de rijksbegroting 1982, 82; pak
        - voor de rijksbegroting 1983, 83
        - voor de rijksbegroting 1984, 84
        - voor de rijksbegroting 1985, 85
        - voor de rijksbegroting 1986, 86
        - voor de rijksbegroting 1987, 87
        - voor de rijksbegroting 1988, 88
    - Werkwijze, 07.355.5
      - Stukken betreffende het laten uitvoeren van een onderzoek naar de mogelijke invoering van projectmanagement bij de Directie Overheidspersoneelszaken., 1986-1987; 89; pak
    - Taakuitvoering, -1.
      - Grondwetsherziening, 02.
        - Stukken betreffende het verstrekken van advies aan de secretaris-generaal over voorstellen tot wijziging van de Grondwet., 1965-1976; 90-94; 4 pakken en 1 omslag
          - 1965 over de proeve van een nieuwe Grondwet, 90
          - 1968 over de partiële Grondwetsherziening 1971, 91; omslag
          - 1970 - 1972 inzake bijzondere rechtsverhoudingen, 92
          - 1972 - 1974 inzake bijzondere rechtspositie, 93
          - 1974 - 1976 over de werkwijze ten aanzien van het uitvoeren van grondwetswijzigingen, 94
        - Stukken betreffende het verlenen van medewerking aan de totstandkoming van de Wet van 28 juni 1979 (Stb. 388) waarin verklaard wordt dat er grond bestaat een voorstel in overweging te nemen tot opneming van bepalingen van sociale grondrechten in de Grondwet., 1974-1979; 95; pak
        - Stukken betreffende het verlenen van medewerking aan de totstandkoming van de Wet van 17 december 1980 (Stb. 683) houdende verklaring dat er grond bestaat een voorstel in overweging te nemen tot verandering van bepalingen inzake ambtenaren in de Grondwet., 1975-1981.; 96; pak
        - Stukken betreffende de instelling en taakuitvoering van de Interdepartementale Werkgroep Aanpassing Rechtspositieregelingen Ambtenaren aan hoofdstuk I Herziene Grondwet (Grondrechten)., 1976-1977; 97; omslag
        - Internationale verdragen, 02.1
          - Stukken betreffende het verlenen van medewerking aan de totstandkoming van het wetsontwerp tot goedkeuring van het op 18 oktober 1961 te Turijn ondertekende Europees Sociaal Handvest en het aanvullend Protocol., 1963-1989; 98-104; 7 pakken
            - 1963 - 1971, 98
            - 1973 - 1976, 99
            - 1976 - 1977, 100
            - 1977, 101
            - 1978, 102
            - 1978 - 1982, 103
            - 1978 - 1989 aanvullend Protocol, 104
          - Stukken betreffende het verlenen van medewerking aan de totstandkoming van de Rijkswet van 29 april 1971 (Stb. 282) met de goedkeuring van het op 31 maart 1953 te New York gesloten verdrag betreffende de politieke rechten van de vrouw., 1964-1971; 105; pak
          - Stukken betreffende het verlenen van medewerking aan de totstandkoming van internationale verdragen inzake mensenrechten., 1966-1978; 106-108; 3 pakken
            - 1966 - 1973, 106
            - 1974 - 1977, 107
            - 1978, 108
          - Stukken betreffende het verlenen van medewerking aan de voorbereiding en wijziging van internationale verdragen op het gebied van de rechtspositie van burgers., 1972-1989; 109-120; 10 pakken en 2 omslagen
            - 1972 - 1979 Internationale Arbeidsorganisatie-verdrag nr. 98 recht op vakorganisatie en collectieve onderhandeling, 109; omslag
            - 1975 - 1989 Internationale Arbeidsorganisatie-verdrag nr. 100 gelijke beloning, 110
            - 1976 - 1986 Internationale Arbeidsorganisatie-verdrag nr. 111 discriminatie in arbeid en beroep, 111
            - 1987 - 1988 idem, 112
            - 1977 - 1987 gelijke behandeling mannen en vrouwen op het gebied van de sociale zekerheid, 113
            - 1978 - 1981 Internationale Arbeidsorganisatie-verdrag nr. 151 vakverenigingsrecht en arbeidsvoorwaarden in de openbare dienst, 114
            - 1982 - 1988 idem, 115
            - 1980 - 1988 Internationale Arbeidsorganisatie-verdrag nr. 103 bescherming van het moederschap, 116
            - 1980 - 1989 uitbanning van alle vormen van discriminatie jegens de vrouw, 117
            - 1981 - 1988 Internationale Arbeidsorganisatie-vragenlijst van de paritaire commissie voor de openbare dienst, 118
            - 1982 Internationale Arbeidsorganisatie-verdrag nr. 140 betaald scholings- en vormingsverlof, 119; omslag
            - 1983 - 1986 Internationale Arbeidsorganisatie-verdrag nr. 150 beleid op het gebied van de arbeid, 120
        - Koninklijk Huis, 02.22
          - Stukken betreffende het verlenen van medewerking aan de totstandkoming van de Wet van 22 november 1972 houdende de regeling van het financieel statuut van het Koninklijk Huis., 1968-1972; 121; omslag
          - Stukken betreffende het verstrekken van gegevens aan de minister-president ten behoeve van de berekening van het bestanddeel C, zoals bedoeld in de Wet Financieel Statuut voor het Koninklijk Huis, artikel 1, derde lid., 1974-1989; 122; omslag
        - Hoge staatscolleges, 02.24
          - Stukken betreffende het verstrekken van advies aan de secretaris-generaal en de staatssecretaris ten behoeve van de kabinetsformatie., 1976; 123; omslag
        - Verdedigingsvoorbereiding, 02.38
          - Stukken betreffende het voeren van overleg over aanvullende personeelsvoorzieningen van overheidsorganen in buitengewone omstandigheden., 1969-1975; 124; pak
      - Organisatie en reorganisatie, 07.
        - Stukken betreffende de verandering van de naam van de Raad voor de Burgerlijke Rijksdienst in Raad voor de Rijksdienst en het vaststellen van regels voor de toezending van stukken aan deze raad., 1965-1972; 125; omslag
        - Stukken betreffende de behandeling van aangelegenheden met betrekking tot de totstandkoming van gedragsregels en procedures bij voorgenomen fusies en reorganisaties bij de overheid., 1971-1987; 126; pak
        - Stukken betreffende het verlenen van medewerking aan de totstandkoming van het wetsontwerp Reorganisatie Binnenlands Bestuur en de overgangswetgeving Reorganisatie Binnenlands Bestuur., 1975-1977; 127; pak
        - Stukken betreffende de totstandkoming van de circulaire van 15 oktober 1976 aan de ministers inzake een nadere uitleg van de circulaire van 28 mei 1976 over de verplaatsing van personeel in het kader van de spreiding rijksdienst., 128; omslag
        - Stukken betreffende de gespreksgroep 'SDU-Statuut' ter voorbereiding van een nieuw statuut voor het Staatsdrukkerij- en Uitgeverijbedrijf., 1977-1978; 129; pak
        - Stukken betreffende het verlenen van medewerking aan de plannen tot reorganisatie van de rijksdienst en de deregulering van taken., 1981-1988; 130-131; 2 pakken
          - 1981 - 1984 reorganisatie, 130
          - 1983 - 1988 deregulering, 131
        - Privatisering, 07.1
          - Stukken betreffende het overleg over het beleid bij de privatisering van diensten en bedrijven bij de overheid., 1972-1989; 132-140; 9 pakken
            - 1972 - 1979 Rijks Psychiatrische Inrichting Eindhoven, 132
            - 1980 - 1985 idem, 133
            - 1985 idem, 134
            - 1981 - 1988 algemeen, 135
            - 1988 - 1989 idem, 136
            - 1983 - 1987 personele aspecten, 137
            - 1985 - 1988 rechtspositionele knelpunten, 138
            - 1988 - 1989 PTT, 139
            - 1989 sociaal beleid, 140
        - Toezicht op bestuurshandelingen, 07.221
          - Stukken betreffende de totstandkoming van Koninklijke Besluiten tot wijziging, schorsing en vernietiging van besluiten van gemeenten aangaande het personeel., 1960-1979; 141-148; 8 pakken
            - 1960 - 1969 gemeenten A - G, 141
            - 1960 - 1969 gemeenten H - O, 142
            - 1960 - 1969 gemeenten P - Z, 143
            - 1970 - 1979 gemeenten A - G, 144
            - 1970 - 1979 gemeenten H - L, 145
            - 1970 - 1979 gemeenten M - R, 146
            - 1970 - 1979 gemeenten S - Z, 147
            - 1977 toepassing van art. 126 van de Ambtenarenwet ten aanzien van de berekening van de vakantie-uitkering bij diverse gemeenten, 148
          - Stukken betreffende het houden van toezicht op besluiten van het Centraal Bureau inzake Gemeenschappelijke Behandeling van Gemeentelijke Personeelsaangelegenheden betreffende de rechtspositie van gemeentepersoneel., 1964-1972; 149; omslag
          - Stukken betreffende het houden van toezicht op besluiten van lagere overheden., 1967-1988; 150-163; 11 pakken en 3 omslagen
            - 1967 - 1988 inzake het personeelsbeleid, 150
            - 1976 - 1984 op bezoldigingsverordeningen van de gemeenten Monnickendam en Oud-Beijerland, 151
            - 1979 - 1982 op vakantieregelingen van de gemeenten Aalten, Graft-de Rijp, Groot-Ammers, Linne, Noorder-Koggenland, Rheden en Zevenaar, 152
            - 1981 - 1985 op bezoldigingsverordeningen van de gemeente Huissen, 153
            - 1981 - 1986 op bezoldigingsverordeningen van de gemeenten Aalten, Duiven, Eibergen en Finsterwolde, 154
            - 1982 - 1983 op de bevorderingsregeling van de gemeenten Brakel en Kerkwijk, 155
            - 1982 - 1984 op het besluit van de gemeente Wonseradeel inzake de 5-mei viering, 156; omslag
            - 1982 - 1986 op bezoldigingsverordeningen van de gemeenten Rossum en Rotterdam, 157
            - 1983 - 1984 op bezoldigingsverordeningen van de gemeente Lochem, 158
            - 1984 idem, 159
            - 1983 - 1986 op het besluit van de gemeente Leiden en het Energiebedrijf Rijnland inzake de Vut-regeling, 160
            - 1984 - 1985 op het besluit van de gemeente Steenbergen inzake de toekenning van gratificaties, 161; omslag
            - 1987 op het besluit van de gemeente Amsterdam inzake de verplichte deelname aan een ziektekostenverzekering, 162
            - 1987 - 1988 op de uitvoering van artikel 126 van de Ambtenarenwet 1929, 163; omslag
        - Samenwerking, 07.23
          - Stukken betreffende het maken van afspraken over de behandeling van stukken van of voor de ministerraad, onderraden en ministeriële commissies van de onderraden., 1971-1982; 164; pak
          - Congressen, 07.232
            - Stukken betreffende het deelnemen aan/bijwonen van diverse congressen., 1982-1989; 165; pak
        - Bestuurstoezicht, 07.26
          - Stukken betreffende de behandeling van het verzoek van de Vereniging van Nederlandse Gemeenten om informatie over het toezicht op gemeentebesturen op bestuurlijk gebied., 1966-1968; 166; omslag